{"related": [], "etymology": null, "url": "https://en.wiktionary.org/wiki/imposibilitar", "definitions": ["to make impossible"], "verb": "imposibilitar", "synonyms": [], "description": "imposibilitar (first-person singular present imposibilito, first-person singular preterite imposibilit\u00e9, past participle imposibilitado)", "conjugations": {"imperative": {"affirmative": ["", "imposibilita (t\u00fa) - imposibilit\u00e1 (vos)", "imposibilite", "imposibilitemos", "imposibilitad", "imposibiliten"], "negative": ["", "no imposibilites", "no imposibilite", "no imposibilitemos", "no imposibilit\u00e9is", "no imposibiliten"]}, "infinitive": "imposibilitar", "indicative": {"future": ["imposibilitar\u00e9", "imposibilitar\u00e1s", "imposibilitar\u00e1", "imposibilitaremos", "imposibilitar\u00e9is", "imposibilitar\u00e1n"], "preterite": ["imposibilit\u00e9", "imposibilitaste", "imposibilit\u00f3", "imposibilitamos", "imposibilitasteis", "imposibilitaron"], "imperfect": ["imposibilitaba", "imposibilitabas", "imposibilitaba", "imposibilit\u00e1bamos", "imposibilitabais", "imposibilitaban"], "conditional": ["imposibilitar\u00eda", "imposibilitar\u00edas", "imposibilitar\u00eda", "imposibilitar\u00edamos", "imposibilitar\u00edais", "imposibilitar\u00edan"], "present": ["imposibilito", "imposibilitas (t\u00fa) - imposibilit\u00e1s (vos)", "imposibilita", "imposibilitamos", "imposibilit\u00e1is", "imposibilitan"]}, "pastparticiple": {"plural": {"feminine": "imposibilitadas", "masculine": "imposibilitados"}, "singular": {"feminine": "imposibilitada", "masculine": "imposibilitado"}}, "gerund": "imposibilitando", "subjunctive": {"imperfect_se": ["imposibilitase", "imposibilitases", "imposibilitase", "imposibilit\u00e1semos", "imposibilitaseis", "imposibilitasen"], "future": ["imposibilitare", "imposibilitares", "imposibilitare", "imposibilit\u00e1remos", "imposibilitareis", "imposibilitaren"], "imperfect_ra": ["imposibilitara", "imposibilitaras", "imposibilitara", "imposibilit\u00e1ramos", "imposibilitarais", "imposibilitaran"], "present": ["imposibilite", "imposibilites (t\u00fa) - imposibilit\u00e9s (vos)", "imposibilite", "imposibilitemos", "imposibilit\u00e9is", "imposibiliten"]}}, "pronunciations": []}